臺灣高等法院刑事判決
109年度上訴字第2447號
上  訴  人  
即  被  告  徐偉峻




上列上訴人即被告因違反槍砲彈藥刀械管制條例等案件，不服臺
灣新竹地方法院108年度原訴字第43號，中華民國109年4月28日
第一審判決（起訴案號：臺灣新竹地方檢察署108年度偵字第357
號），提起上訴，本院判決如下：
    主  文
上訴駁回。                                              
    理  由
一、按不服地方法院之第一審判決而上訴者，須提出上訴書狀，
    並應敘述具體理由，為上訴必備之程式。倘其上訴書狀已敘
    述理由，但所敘述者非屬具體理由，仍屬不符上訴之法定程
    式，由第二審法院以其上訴不合法律上程式，判決駁回，不
    生定期命補正之問題。此觀刑事訴訟法第350條第1項、第36
    1條、第362條前段及第367條前段之規定自明。且自同法第3
    61條之修法過程以觀，原草案為：「依前項規定提起上訴者
    ，其上訴書狀應敘述理由，並引用卷內訴訟資料，具體指摘
    原審判決不當或違法之事實。其以新事實或新證據為上訴理
    由者，應具體記載足以影響判決結果之理由」，嗣經修正通
    過僅保留「上訴書狀應敘述具體理由」之文字，其餘則刪除
    ，故所稱「具體理由」，並不以其書狀應引用卷內訴訟資料
    ，具體指摘原審判決不當或違法之事實，亦不以於以新事實
    或新證據為上訴理由時，應具體記載足以影響判決結果之情
    形為必要。但上訴之目的，既在請求第二審法院撤銷或變更
    第一審之判決，所稱「具體」，當係抽象、空泛之反面，須
    就不服判決之理由為具體之敘述而非空泛之指摘而言，亦即
    須就其所主張第一審判決有違法或不當之情形，舉出該案相
    關之具體事由足為其理由之所憑，而非徒托空言或漫事指摘
    ；若僅泛言原判決認事用法不當、採證違法或判決不公、量
    刑過重等空詞，而無實際論述內容，即無具體可言（最高法
    院106年第8次刑事庭會議決議意旨參照）。
二、本件上訴人即被告徐偉峻犯槍砲彈藥刀械管制條例第7條第4
    項之非法寄藏爆裂物罪、同條例第12條第4項之非法寄藏子
    彈罪、同條例第13條第4項之非法寄藏主要組成零件罪，而
    依想像競合犯從一重論以非法寄藏爆裂物罪；及犯修正前刑
    法第320條第1項之竊盜罪，經原審認應予分論併罰，分別處
    有期徒刑5年10月，併科罰金新台幣（下同）15萬元，罰金
    如易服勞役，以1000元折算1日，及有期徒刑4月，如易科罰
    金，以1000元折算1日。原審係依憑被告之自白及同案被告
    何治宏之供述，證人秦世傑、劉麗芬、徐一梅、嘪俊宏、張
    盛發之證言，與搜索扣押筆錄、扣押物品目錄表、現場照片
    、扣案物照片、內政部警政署刑事警察局鑑定書、車輛尋獲
    電腦輸入單、贓物認領保管單、監視器翻拍影像照片、現場
    採證照片、指認照片、偵查報告、內政部警政署刑事警察局
    回函等件，認被告上開任意性自白與事實相符，堪予採憑，
    犯行已堪認定，所為係犯前開罪名，復說明被告符合刑法第
    47條第1項累犯之規定，衡酌大法官釋字第775號解釋意旨，
    認有加重其刑之必要，與本案並無刑法第59條之適用；審酌
    爆裂物與槍砲彈藥主要組成零件，具有高度危險性，被告竟
    漠視政府禁令加以寄藏，危害社會治安，與被告不思以正當
    途徑獲取財物，而與何治宏共同竊盜他人機車等犯罪動機、
    目的、手段，暨被告曾犯竊盜罪之素行，與其坦承犯行之犯
    後態度、智識程度、家庭生活經濟狀況等一切情狀，分別予
    以量處上開之刑，並說明就扣案之土製爆裂物1枚、槍管1支
    、雙基發射火藥2包，與竊盜之犯罪所得宣告沒收之依據。
    從形式上觀察，原判決已詳述其所憑證據、理由及量刑、沒
    收之依據。
三、被告固不服原判決，於109年6月3日提出刑事上訴狀聲明不
    服，並於109年6月23日提出上訴理由狀略以：被告於偵查及
    審理中均坦承犯行，犯後態度良好，學歷僅國中畢業，法律
    知識較為薄弱，原判決量刑過重云云，形式上雖已敘述上訴
    理由，但並未指出原判決之量刑有何不當或違法之處，亦未
    就其不服原判決之理由舉出足為所憑之具體事由，揆諸首揭
    說明，被告上訴顯無具體理由而不合法定程式，應予駁回，
    並不經言詞辯論為之。
據上論斷，應依刑事訴訟法第367條前段、第372條，判決如主文
。
中　　華　　民　　國　　109 　年　　7 　　月　　14　　日
                  刑事第二十二庭審判長法　官  洪于智
                                      法　官  陳銘壎
                                      法　官  汪怡君
以上正本證明與原本無異。
如不服本判決，應於收受送達後20日內向本院提出上訴書狀，其
未敘述上訴之理由者並得於提起上訴後20日內向本院補提理由書
（均須按他造當事人之人數附繕本）「切勿逕送上級法院」。
                                      書記官  賴怡孜
中　　華　　民　　國　　109 　年　　7 　　月　　21　　日